臺灣高等法院高雄分院刑事判決
上　訴　人
即　被　告　乙○○
選任辯護人　劉家榮律師
上　訴　人
即　被　告　甲○○
選任辯護人　曾慶雲律師
上列上訴人因違反毒品危害防制條例案件，不服臺灣高雄地方法
院94年度重訴字第33號中華民國94年7 月15日第一審判決（起訴
案號：臺灣高雄地方法院檢察署94年度偵字第4412號、94年度偵
字第4413號，移送併辦案號：台灣高雄地方法院檢察署94年度偵
字第10518 號），提起上訴，本院判決如下：
    主  文
上訴駁回。
    事  實
一、甲○○前於民國83、84及86年間因過失致死、偽造文書、違
    反槍砲彈藥刀械管制條例、麻醉藥品管理條例及竊盜案件，
    經法院分別判處有期徒刑1 年6 月、有期徒刑4 月、有期徒
    刑6 月、有期徒刑3 月及有期徒刑5 年確定，嗣經本院以89
    年度聲字第36號定應執行之刑為有期徒刑7 年，於89年9 月
    30日縮短刑期假釋出監，於93年2 月5 日假釋期滿，視為執
    行完畢。
二、甲○○及乙○○均明知甲基安非他命係毒品危害防制條例第
    2 條第2 項第2 款所列之第二級毒品，不得製造。詎甲○○
    於93年底某日，與真實姓名年籍不詳而自稱為「張國強」之
    成年男子共同基於製造甲基安非他命之犯意聯絡，由「張國
    強」交予甲○○含有甲基安非他命成分之水溶液（俗稱「滷
    水」）1 批後，甲○○再經由真實姓名年籍不詳之綽號「三
    兄」成年男子介紹結識知悉製造甲基安非他命技術之乙○○
    。嗣於94年2 月4 日，「三兄」偕同乙○○同往甲○○位於
    高雄市旗津區○○○路677 巷12弄40號7 樓之住處，由甲○
    ○取出保特瓶裝之滷水供乙○○檢視，乙○○遂基於幫助製
    造甲基安非他命之犯意，口頭教導甲○○應以濾紙過濾滷水
    ，使之色澤變白，再加熱至約攝氏90度，冷卻後置於冷凍 (
    卻）庫內1 日，即可呈現白色結晶體之甲基安非他命成品等
    製造技術。甲○○即依乙○○指示之上開方式製造甲基安非
    他命，並於94年2 月6 日以電話告知乙○○滷水已置於冰箱
    內呈結晶狀態，乙○○遂於94年2 月7 日前往甲○○所經營
    位於高雄市旗津區復興二巷2 之4 號之「宴窩海產店」內查
    看製造結果。然經乙○○檢視後，認甲○○所製造之結晶滷
    水2 盒之色澤過於混濁，非如一般甲基安非他命成品之色澤
     (未達理想標準）。甲○○遂再依上述程序製造甲基安非他
    命，並於94年2 月14日再度告知乙○○滷水又已結晶，乙○
    ○即於94年2 月15日邀請不知情之饒和等人至上開海產店內
    用餐，並查看製造結果。嗣於94年2 月15日上午12時20分許
    ，在上開海產店內為調查局人員當場查獲而未遂，並扣得滷
    水2 盒（其中1 盒淨重約1,070 公克，純度53.19%，純質淨
    重約569 公克；另1 盒淨重約410 公克，純度51.94%，純質
    淨重約213 公克）；再由甲○○帶同調查局人員前往上址高
    雄市旗津區○○○路677 巷12弄40號7 樓之住處起出滷水1
    桶（淨重約25,800公克，純度44.69%，純質淨重約11,530公
    克），始悉上情。
三、案經法務部調查局高雄縣調查站報告臺灣高雄地方法院檢察
    署檢察官偵查起訴。
    理  由
一、訊據上訴人即被告甲○○、乙○○均否認上揭犯行，被告甲
    ○○辯稱: 「係『張國強』交付保特瓶裝之水溶液1 瓶託我
    代為尋找知悉製造技術之人，我不知道該瓶水溶液含有甲基
    安非他命之成分，亦未曾著手製造甲基安非他命，至扣案之
    滷水1 桶則係『張國強』擅自放置於我住處頂樓，我事前不
    知情」、「無製造之工具，無從製造，亦未著手製造，充其
    量僅係單純持有安非他命」云云；被告乙○○辯稱: 「我不
    會製造甲基安非他命，亦未曾教導被告甲○○製造甲基安非
    他命」云云。
二、經查：
  (一)被告甲○○確有自「張國強」處取得扣案之滷水2 盒，並經
    由「三兄」介紹結識被告乙○○，嗣被告甲○○、乙○○於
    94年2 月15日上午12時20分許，在「宴窩海產店」內為調查
    局人員查獲，當場扣得滷水2 盒（其中1 盒淨重約1,070 公
    克，純度53. 19% ，純質淨重約569 公克；另1 盒淨重約41
    0 公克，純度51.94%，純質淨重約213 公克）；再由被告甲
    ○○帶同調查局人員前往其高雄市旗津區○○○路677 巷12
    弄40號7 樓住處頂樓起出滷水1 桶（淨重約25,800公克，純
    度44.69%，純質淨重約11,530公克）等事實，為被告甲○○
    、乙○○所自承在卷，復有法務部調查局高雄市調處搜索扣
    押筆錄、扣押物品目錄表、法務部調查局94年4 月14日調科
    壹字第09400142850 號檢驗通知書1 紙在卷可稽（見臺灣高
    雄地方法院檢察署94年度偵字第4412號偵查卷第76頁、94年
    度偵字第10518 號偵查卷第4-9 頁）。按被告之自白，非出
    於強暴、脅迫、利誘、詐欺、疲勞訊問、違法羈押或其他不
    當方法，且與事實相符者，得為證據，刑事訴訟法第156 第
    1 項定有明文。亦即被告之自白係出於自由意思，且與事實
    相符者，即有證據能力，本件被告甲○○、乙○○迭次自白
    「於94年2 月15日上午12時20分許，同在『宴窩海產店』內
    為調查局人員查獲，當場扣得滷水2 盒，再由被告甲○○帶
    同調查局人員前往其高雄市旗津區○○○路677 巷12弄40號
    7 樓住處頂樓起出滷水1 桶」等情，係出於自由意志，自得
    採為本件判決之基礎。又按刑事訴訟法第159 條之4 規定，
    除前三條之情形外，下列文書亦得為證據：「一除顯有不可
    信之情況外，公務員職務上製作之紀錄文書、證明文書。二
    除顯有不可信之情況外，從事業務之人於業務上或通常業務
    過程所須製作之紀錄文書、證明文書。三除前二款之情形外
    ，其他於可信之特別情況下所製作之文書。」，本件法務部
    調查局高雄市調處搜索扣押筆錄、扣押物品目錄表、法務部
    調查局94年4 月14日調科壹字第09400142850 號檢驗通知書
    均係公務員職務上製作之文書，經查亦無顯不可信之情況，
    上開文書應具有證據能力。綜合上揭自白及扣案證物與鑑驗
    通知書等證據資料研析，被告甲○○、乙○○同在「宴窩海
    產店」內為調查局人員查獲，當場在該店內及甲○○住處頂
    樓起出其所持有加工製造之含甲基安非他命成分之滷水。
  (二)被告甲○○於94年2 月15日原審法院羈押訊問時供稱：「張
    國強他在過年前有來海產店消費，他曾經向我提起有安非他
    命的製造材料，打算做成安非他命，叫我幫忙找師傅，並且
    主動將安非他命的材料放在我住處的頂樓。我幫張國強找製
    安的師傅，就是乙○○。因為乙○○在春節期間到海產店找
    我，我問他是否會製造安非他命，他表示要看過材料之後才
    能確定是否能製造成成品，並且叫我將材料放到冷凍（卻）
    庫，我依他的指示將兩盒半成品拿到海產店的冰箱冷凍（卻
    ）後，於今日上午以電話通知乙○○到店內看材料時，沒多
    久就被調查員逮捕。... 他（指張國強）說如果找得到製安
    非他命的人，會包個紅包給我，我想要賺紅包錢所以才幫張
    某的忙。」等語（見原審法院94年度聲羈字第171 號卷第5
    -6頁），顯已自承其自始即已明知扣案之滷水含有甲基安非
    他命之成分，且其係受「張國強」之託而代為尋找知悉製造
    甲基安非他命技術之人，俟覓得被告乙○○後，即依被告乙
    ○○傳授指示之製造方法，將滷水2 盒置於冰箱內冷凍（卻
    ）而著手製造甲基安非他命等情。佐以被告乙○○於同日原
    審法院羈押訊問時亦供稱：「我確實有在94年2 月15日到甲
    ○○的海產店，王某說他有安非他命結晶體叫我過去看。..
    ... 我於94年1 月31日回臺灣後有到甲○○經營的海產店，
    甲○○拿保特瓶裝的滷水給我看後，我跟他說有聽過有人說
    製造安非他命過程要怎麼弄，有大概向甲○○講解。... 我
    告訴王某要用濾紙將滷水色澤過濾變白一點再拿去煮，煮完
    冷卻後拿到冰箱冷凍1 天就可以變成白色結晶體。甲○○於
    94年2 月6 日確實有打電話給我說有照我說的方法去做後，
    目前滷水放在冷凍 (卻）庫叫我過去看製造的成果。我於隔
    日 (即94年2 月7 日）到海產店去看，發現王某放在冰箱內
    的兩盒結晶的滷水顏色太混濁，我跟他說成品應該不是這樣
    。94年2 月15日又到海產店的目的也是因為王某跟我說滷水
    已經結晶了，叫我過去看看。」等語（見原審法院94年度聲
    羈字第170 號卷第4 -5頁），足認被告乙○○已自承其確有
    教導被告甲○○製造甲基安非他命之技術，並代為檢視滷水
    結晶之狀況等情。被告甲○○、乙○○上開有關共同被告之
    犯罪事實所為之陳述，性質上均屬被告以外之人於審判外向
    法官所為之陳述，依刑事訴訟法第159 條第1 項之規定，自
    得為證據。綜觀被告甲○○及乙○○之前揭供述情節互核相
    符，足徵被告乙○○已自承其確有教導被告甲○○製造甲基
    安非他命之技術，被告甲○○有依乙○○之指示從事加工製
    造甲基安非他命之行為，被告乙○○復代為檢視加工後滷水
    結晶之狀況。此部分製造行為，不以有精密之機器為必要，
    甲○○辯稱「無製造之工具，無從製造，亦未著手製造」云
    云，係卸責之詞。
  (三)再者，扣案之水溶液2 盒及1 桶經送鑑定後，確定均含有甲
    基安非他命之成分，其中1 盒淨重約1,070 公克，純度
    53.19%，純質淨重約569 公克；另1 盒淨重約410 公克，純
    度51.94%，純質淨重約213 公克；其餘1 桶淨重約25,800公
    克，純度44.69%，純質淨重約11,530公克，此有法務部調查
    局94年4 月14日調科壹字第09400142850 號檢驗通知書1 紙
    在卷可稽（見台灣高雄地方法院檢察署94年度偵字第10518
    號偵查卷第9 頁、94年度偵字第4412號偵查卷第76頁）。經
    原審法院函詢上揭扣案水溶液得否製造甲基安非他命成品一
    節，亦函覆稱「該等水溶液均含有甲基安非他命之成分，經
    純化再結晶步驟後，即可得到高純度之甲基安非他命，而純
    化再結晶之步驟則係將甲基安非他命滷水以加熱設備熬煮並
    加入食鹽後，置於冰櫃或冷凍櫃低溫冷凍或靜置一段時間，
    甲基安非他命結晶會漸漸生成，將生成之結晶物藉脫水機或
    離心機簡單予以脫水風乾，即可製得甲基安非他命結晶，惟
    若第一次純化再結晶步驟所製之甲基安非他命結晶純度不高
    或具有刺鼻臭味致無法販賣或施用時，通常可將該結晶溶於
    純水中，並再次以活性碳除臭脫色後，重複前述純化再結晶
    步驟，以取得高純度甲基安非他命結晶」等語，此亦有法務
    部調查局94年6 月22日調科壹字第09400288390 號函存卷可
    查（見原審卷第102 頁）。此一函文符合刑事訴訟法第 159
    條之4 係公務員職務上製作之文書，經查亦無顯不可信之情
    況，應具有證據能力。則綜合被告甲○○及乙○○之上開陳
    述內容及法務部調查局之檢驗結果以觀，足認被告乙○○確
    有教導被告甲○○應以濾紙過濾滷水，使之色澤變白，再加
    熱、冷卻並置於冷凍庫內使之呈現白色結晶體等製造甲基安
    非他命之技術，且被告甲○○確曾依指示著手製造甲基安非
    他命而未完成其所期待之結晶成品 (潔淨之固態安非他命）
    無訛。
  (四)被告甲○○、乙○○嗣後均翻異前詞，惟查：
    (1)據法務部調查局93年5 月25日調科壹字第09362390680 號
      函稱：「有關甲基安非他命製造過程大致可分為前段（鹵
      化反應步驟）、中段（氫化反應步驟）、後段（純化結晶
      步驟）等三個階段，其中所使用之重要化學原料、溶劑、
      器具及產物分述之：『前段（鹵化反應步驟）－鹽酸麻
      黃素（前段原料）經溶劑（如丙酮、乙醚等）浸溶後，再
      加亞硫醯二氯經攪拌器攪拌，再經溶洗過濾風乾後，可製
      成氯假麻黃素（為前段主要產物）。中段（氫化反應步
      驟）－氯假麻黃素（中段原料）加入催化劑（如氯化鈀，
      俗稱鈀金及硫酸鋇等）與緩衝液（如醋酸鈉加醋酸等）後
      ，置於氫氣壓力攪拌桶內，通入氫氣進行氫化反應，即可
      將氯假麻黃素轉化成甲基安非他命，俟反應完成後再經側
      孔燒瓶過濾之，即可製得含有甲基安非他命毒品成分之滷
      水（即黑色水溶液，俗稱黑水或黑油，為中段主要產物）
      。後段（純化結晶步驟）－甲基安非他命滷水（後段原
      料）經加熱設備熬煮，再加入食鹽後，置於冰櫃（或冷凍
      櫃）低溫冷凍，甲基安非他命結晶會漸漸生成，將生成之
      結晶物藉脫水機簡單予以脫水風乾，即可製得高純度甲基
      安非他命結晶』」。
    (2)被告甲○○於94年2 月15日調查局詢問時即已明確供承「
      張國強」曾向其提及欲將甲基安非他命滷水製成成品而委
      託其代為尋找師傅，並將滷水搬運至其住處頂樓藏放，嗣
      後其依被告乙○○教導之方式將扣案之滷水2 盒置於「宴
      窩海產店」內之冰箱冷凍等情 (見94年度偵字第4413號卷
      第20頁），核與其與被告乙○○於原審法院羈押訊問時之
      陳述均相符。又扣案之水溶液係於94年4 月14日始經由法
      務部調查局鑑定確認含有甲基安非他命之成分，是如被告
      甲○○事前不知「張國強」所交付之物品為何，豈能於94
      年2 月15日接受調查局詢問時即明確供稱扣案之物品為甲
      基安非他命之滷水，況扣案之滷水1 桶重達二十多公斤，
      如未經被告甲○○之許可，「張國強」豈能輕易運入被告
      甲○○之住處頂樓藏放，足徵被告甲○○辯稱不知情云云
      ，係事後卸責之詞，不足採信。
    (3)被告乙○○於原審法院羈押訊問時自白曾經教導被告甲○
      ○製造甲基安非他命之方法等情，核與被告甲○○之供述
      情節相符。再觀諸被告乙○○之上開陳述內容，顯就其教
      導被告甲○○以濾紙過濾滷水，使之色澤變白，再加熱、
      冷卻並置於冷凍庫內冷凍，使之呈現白色結晶體等製成甲
      基安非他命成品之步驟供述甚詳，且與前揭法務部調查局
      所述以滷水製成甲基安非他命所須之純化再結晶步驟相合
      ，益徵被告乙○○於原審法院羈押訊問時之自白應非憑空
      杜撰之詞，自堪採信，則被告乙○○確曾教導被告甲○○
      製造甲基安非他命之事實，即堪認定。其空言辯稱不會製
      造甲基安非他命，亦未曾教導被告甲○○製造甲基安非他
      命云云，顯與客觀事證不符，自難採信。
    (4)滷水之主要成分為甲基安非他命，雖尚不能直接使用，但
      靜置相當時間即可析出結晶，撈起後可立即吸用 (最高法
      院89年度台上字第4695號判決意旨)， 液態安非他命無法
      供吸食使用，須自液態安非他命中析出固態安非他命後，
      才能供吸食之用，且液態安非他命放置於塑膠盆盤中，因
      液體持續蒸發，冷卻當然就可持續析出固態安非他命結晶
       (最高法院92年度台上字第6983號判決要旨參照）。本件
      被告乙○○教導被告甲○○，被告甲○○依其教導而「將
      含有甲基安非他命毒品成分之滷水以濾紙過濾，使之色澤
      變白，再加熱至約攝氏90度，冷卻後置於冷凍庫內，使呈
      現白色結晶體」，正屬上揭製造甲基安非他命過程中之後
      段純化結晶步驟。
    (5)被告甲○○之選任辯護人曾慶雲律師請求函內政部刑事警
      察局有關「扣案之滷水如欲製成安非他命之成品尚須經如
      何步驟，尚須使用如何之器具」，據該局94年10月4 日刑
      鑑字第0940141783號函覆稱: 「甲基安非他命，非天然存
      在之物質，係人工合成物質，屬有機化學合成領域，其合
      成過程步驟之設計，因人而異，從原料之選擇到器具之使
      用、藥品之添加均因方法之不同而有差別。函詢之疑問，
      本局未便簽覆」等語。不能為有利於被告之認定。
  (五)94年11月1 日本院審理時，檢辯雙方交互詰問證人即查獲本
    案之調查員趙培良、黃慶霖，據證人趙培良結證稱: 「94年
    2 月15日曾在高雄市旗津區『宴窩海產店』到場執行職務查
    獲桌上有兩盆黑水。我比較晚進入，故未見從冰箱拿出或原
    即放置桌上。再由甲○○主動帶我們去查獲到一桶二十多公
    斤的黑水。製做筆錄時，甲○○主述不會製造安非他命，謂
    黑水是別人寄放的，當天在海產店，除了這兩盆黑水，無其
    他製造安非他命的工具，甲○○供述幫張國強找尋製造安非
    他命師傅，主動陳述製造安非他命師傅就是乙○○。」、據
    證人黃慶霖結證稱: 「94年2 月15日查獲本案時，乙○○的
    筆錄是我製作，有全程錄音、錄影。本案係緣於甲○○於其
    他案件中監聽電話稱『東西已經結晶了』所以才報請到甲○
    ○處搜索。當天去現場 (宴窩海產店）看到桌上盒子裡面的
    東西有些結晶，但非全部，所以他們做不起來（尚未成功）
    。現場有冰箱，我們用手摸是冰冰的 (指桌上有兩盆子的黑
    水），所以才會含有這麼高的安非他命成份。」；另選任辯
    護人又以被告等為證人行交互詰問，被告乙○○以證人身分
    結證稱: 「我不會製造安非他命，去過甲○○家1 次，店 (
    宴窩海產店）2 次。94年2 月15日查獲當天在甲○○處看到
    『黑水』，因時間匆促我沒有看到『黑水』有無結晶，黑水
    是在另一桌，不是我吃飯的這桌。我進入甲○○店後，約2
    、3 分鐘調查局人員就進來。我於94年2 月7 日首次到甲○
    ○的餐廳，甲○○指黑水給我看，說黑水放在冰箱旁邊。我
    未教導甲○○如何使『黑水』變成安非他命之製作方法。調
    查站人員製作筆錄時，問我會不會製造安非他命，我說沒有
    做過，但是我有聽別人說過。檢察官聲請羈押由法官訊問時
    ，我有承認指導甲○○製造安非他命的過程，此一供述，未
    曾受強暴、脅迫，我是初犯，擔心被羈押所以這樣供述。」
    、被告甲○○以證人身分結證稱: 「『張國強』請我找製造
    安非他命師傅，我問過2 、3 人，即到店 (宴窩海產店）消
    費的人，比較認識的人我就拿黑水來問問看他們懂不懂。我
    有問過友人即綽號『三兄』者，他說願帶人來，結果是帶乙
    ○○來吃海產。乙○○94年2 月4 日才認識。我於94年2 月
    7 日向乙○○指著冰箱旁『黑水』，問他知道否。乙○○於
    94年2 月15日來店有看到這兩盆『黑水』，乙○○未問係何
    物。他是來我店吃海產，會不會製造安非他命，我不知道。
    」。調查員趙培良、黃慶霖上揭證述，自堪採信。被告甲○
    ○及乙○○以證人身分所為之供述，無非卸免自己刑責及互
    為迴護之詞。另本院勘驗 (選任辯護人亦親自勘驗）被告甲
    ○○及乙○○之調查站詢問筆錄全程錄影音帶，亦未發見有
    何瑕疵或詢問過程有何不合法之處（移送機關先前移送之乙
    ○○之調查站詢問筆錄光碟片，係錯誤之移送，後該調查處
    已另檢送乙○○之調查站詢問筆錄全程錄影帶原件，亦經勘
    驗完畢，影像清晰，惟無聲音及雜音很大，無法聽到訊問內
    容及回答，但影像顯現出雙方表情、動作均無任何不法行為
    ），被告甲○○及乙○○前於調查站之自白，非出於強暴、
    脅迫、利誘、詐欺、疲勞訊問、違法羈押或其他不當方法，
    且與事實相符者，尤於94年2 月15日原審法院羈押訊問時，
    向法官供述各情，均符合刑事訴訟法第156 第1 項規定，得
    為證據。被告甲○○及乙○○事後翻異，自非可取。從而，
    被告甲○○確有製造甲基安非他命未遂之犯行；被告乙○○
    確有幫助製造甲基安非他命未遂之犯行，均堪認定，本件事
    證明確，應依法論科。
三、核被告甲○○所為，係犯毒品危害防制條例第4 條第6 項、
    第2 項之製造第二級毒品未遂罪；被告乙○○所為，係犯刑
    法第30條第1 項前段、毒品危害防制條例第4 條第6 項、第
    2 項之幫助製造第二級毒品未遂罪。被告甲○○與已成年之
    「張國強」就上開犯行間，有犯意聯絡及行為分擔，均為共
    同正犯。被告甲○○已著手於製造第二級毒品而不遂，被告
    乙○○幫助被告甲○○製造第二級毒品而不遂，均為未遂犯
    ，依刑法第26條前段之規定減輕之。被告乙○○幫助他人實
    施犯罪，為幫助犯，另依刑法第30條第2 項之規定遞減其刑
    。又被告甲○○前於83、84及86年間因過失致死、偽造文書
    、違反槍砲彈藥刀械管制條例、麻醉藥品管理條例及竊盜案
    件，經法院分別判處有期徒刑1 年6 月、有期徒刑4 月、有
    期徒刑6 月、有期徒刑3 月及有期徒刑5 年確定，嗣經本院
    以89年度聲字第36號定其應執行之刑為有期徒刑7 年，於89
    年9 月30日縮短刑期假釋出監，於93年2 月5 日假釋期滿，
    視為執行完畢，其於有期徒刑執行完畢後，5 年內再犯本件
    有期徒刑以上之罪，為累犯，法定本刑為有期徒刑及罰金之
    部分，應依法加重其刑，並先加後減之，至法定本刑為無期
    徒刑之部分，依法自不得加重之。公訴人認被告甲○○、乙
    ○○均係犯毒品危害防制條例第4條 第2 項之製造第二級毒
    品既遂罪，且均為共同正犯，固非無見，惟遍查全卷，並未
    有任何積極證據足資證明被告甲○○、乙○○已將滷水製成
    甲基安非他命成品之事實，且被告乙○○除口頭教導被告甲
    ○○製造甲基安非他命之方法並協助檢視滷水之結晶狀況外
    ，亦乏證據證明其主觀上有為自己製造甲基安非他命之犯意
    ，或客觀上有參與製造甲基安非他命之行為，自不得遽為不
    利於被告甲○○、乙○○之認定，附此敘明。
四、原審依毒品危害防制條例第4 條第2 項、第6 項、第18條第
    1 項前段，刑法第11條、第28條、第26條前段、第30條第1
    項前段、第2 項、第37條第2 項、第47條，並審酌被告甲○
    ○係累犯，為牟私利而著手製造甲基安非他命，被告乙○○
    則提供技術指導，均助長毒品之氾濫，且扣得之滷水重達二
    十多公斤，危害國家社會甚鉅，犯後又飾詞卸責，毫無悔意
    ，惟念及其等之犯行尚屬未遂，並未造成社會實害，且被告
    乙○○從無前科，此有臺灣高等法院被告前案紀錄表1 份可
    稽等一切情狀，參考公訴人認係共同製造第二級毒品既遂而
    具體求處被告甲○○有期徒刑13年6 月，併科罰金新臺幣（
    下同）50萬元；被告乙○○有期徒刑12年6 月，併科罰金30
    萬元之情，分別量處甲○○有期徒刑8 年，乙○○有期徒刑
    6 年，依被告等之犯罪性質，認有褫奪公權之必要，併予宣
    告被告甲○○褫奪公權5 年，被告乙○○褫奪公權4 年，以
    資懲儆。扣案之滷水2 盒（其中1 盒淨重約1,070 公克，純
    度53.19%，純質淨重約569 公克；另1 盒淨重約410 公克，
    純度51.94%，純質淨重約213 公克）及滷水1 桶（淨重約
    25,800公克，純度44.69%，純質淨重約11,530公克），均為
    毒品危害防制條例第2 條第2 項第2 款所示之第二級毒品之
    半成品，均應依同條例第18條第1 項前段規定沒收銷燬之。
    至鑑驗耗用之部分，既已滅失，自無庸宣告沒收銷燬。認事
    用法尚無不合，量刑亦稱妥適，被告上訴意旨否認犯罪，仍
    執陳詞指摘原判決不當，並無可取，為無理由，應予駁回。
據上論斷，應依刑事訴訟法第368條，判決如主文。
本案經檢察官彭南雄到庭執行職務。
中　　華　　民　　國　　94　　年　　11　　月　　13　　日
                  刑事第二庭    審判長法  官  林正雄
                                      法  官  黃壽燕
                                      法  官  陳啟造
以上正本證明與原本無異。
如不服本判決應於收受本判決後10日內向本院提出上訴書狀，其
未敘述上訴理由者，並得於提起上訴後10日內向本院補提理由書
狀（均須按他造當事人之人數附繕本）「切勿逕送上級法院」。
中　　華　　民　　國　　94　　年　　11　　月　　14　　日
　　　　　　　　　　　　　　　　　　　書記官  黃琳群
附錄本判決論罪科刑法條：
毒品危害防制條例第4 條
製造、運輸、販賣第一級毒品者，處死刑或無期徒刑；處無期徒
刑者，得併科新臺幣1,000萬元以下罰金。
製造、運輸、販賣第二級毒品者，處無期徒刑或7 年以上有期徒
刑，得併科新臺幣700萬元以下罰金。
製造、運輸、販賣第三級毒品者，處5 年以上有期徒刑，得併科
新臺幣500萬元以下罰金。
製造、運輸、販賣第四級毒品者，處3 年以上10年以下有期徒刑
，得併科新臺幣300萬元以下罰金。
製造、運輸、販賣專供製造或施用毒品之器具者，處1 年以上7
年以下有期徒刑，得併科新臺幣100萬元以下罰金。
前5 項之未遂犯罰之。
